臺灣高雄地方法院刑事判決　　　　　　　100年度訴字第944號
公　訴　人　臺灣高雄地方法院檢察署檢察官
被　　　告　劉冠坊
選任辯護人　彭大勇律師
上列被告因毒品危害防制條例案件，經檢察官提起公訴（100年度
偵字第21556 號），本院判決如下：
    主  文
劉冠坊共同販賣第一級毒品，累犯，處有期徒刑拾陸年肆月。扣
案如附表二編號一所示之物，沒收銷燬之，如附表二編號二至五
所示之物，均沒收；未扣案之門號0000000000行動電
話機壹支（含SIM 卡壹枚）沒收，如全部或一部不能沒收，追徵
其價額；未扣案之販毒所得新臺幣壹仟元沒收，如全部或一部不
能沒收時，以其與劉良德之財產連帶抵償之。
    事  實
一、劉冠坊前於民國（下同）95年間，因竊盜、施用毒品案件，
    經本院以95年度訴字第958 號、95年度簡字第4473號判決，
    分別判處有期徒刑5月、1年2月，上開2罪經本院以96年度聲
    減字第 1238號裁定減刑，並定其應執行有期徒刑8月確定，
    於 96年7月16日執行完畢。詎仍不知悔改，明知海洛因係毒
    品危害防制條例所定列管之第一級毒品，依法不得持有、販
    賣，竟意圖營利，與劉良德（業經本院於100年8月31日以10
    0年度訴字第257號判決）共同基於販賣第一級毒品海洛因之
    犯意聯絡，於 99年9月24日12時許，在如附表一所示之地點
    ，共同販賣第一級毒品海洛因1包予黃子延1次（毒品交易時
    間、地點、方式及數量、價格均詳如附表一）。嗣經警方執
    行通訊監察後，於 99年11月9日持搜索票，分至高雄市楠梓
    區○○○○街79巷10號 4樓之6（406室）、高雄市○○區○○
    路771號 15樓等處，查獲劉良德等人涉嫌販賣毒品，而循線
    查悉上情。
二、案經臺灣高雄地方法院檢察署檢察官自動檢舉簽分偵查起訴
    。
    理  由
壹、證據能力部分：
    按被告以外之人於審判外之言詞或書面陳述，除法律有規定
    者外，不得作為證據；又被告以外之人於審判外之陳述，雖
    不符刑事訴訟法第159條之1至第159條之4之規定，而經當事
    人於審判程序同意作為證據，法院審酌該言詞陳述或書面陳
    述作成時之情況，認為適當者，亦得為證據；當事人、代理
    人或辯護人於法院調查證據時，知有該法第159條第1項不得
    為證據之情形，而未於言詞辯論終結前聲明異議者，視為有
    前項之同意，刑事訴訟法第159條第1項、第159條之5分別定
    有明文。本判決所引用之其餘各項證據資料，其屬於被告以
    外之人於審判外之陳述者，業據被告及其辯護人、檢察官於
    本院審理中或同意作為證據（見院卷第44頁反面），或未於
    言詞辯論終結前聲明異議，本院審酌上開證據作成時之情況
    ，亦無不當取供等情形，認為以之作為本案之證據亦屬適當
    ，核諸上開規定及說明，應認均有證據能力。
貳、實體部分：
一、訊據被告劉冠坊固不否認有於99年月24日，以門號00000000
    00與劉良德所使用之門號0000000000聯絡，而有附表三編號
    2之通聯內容，並於附表一編號1之時間、地點，交付一個盒
    子予黃子延，且向黃子延收取現金1000元等情，然矢口否認
    有何與劉良德共同販賣第一級毒品海洛因之犯行，辯稱：伊
    在 99年9月24日有受劉良德之託，交付一個盒子給一個胖胖
    的人，伊不知道盒子裡面是什麼東西，伊交付盒子後有拿魚
    及1000元，伊就拿給劉良德的媽媽云云（見院卷第43頁反面
    、44頁正面）。經查：
（一）證人黃子延於第1、2次偵訊時均證稱：門號0000000000是
      伊使用的門號，伊以該門號向劉良德購買第一級毒品海洛
      因，伊都先打電話聯絡劉良德，表示伊要買「10分鐘」，
      即表示要向他買第一級毒品海洛因1000元的量，然後就與
      劉良德約定地點，伊向劉良德購買毒品時，劉良德因不方
      便交毒品海洛因給伊，而請「劉宗益」之人將毒品海洛因
      交給伊；劉良德在99年9 月底的中午（正確時間已忘記）
      ，因劉良德不方便，後來劉良德請「劉宗益」將毒品在劉
      良德住家旁「赤隆宮」交給伊時，伊當時也有拿魚及購買
      海洛因的錢1000元請他交給劉良德，以後如果伊需毒品，
      劉良德就請伊到「劉宗益」居住所高雄市梓官區○○○路
      64巷55號拿取毒品，期間也都是「劉宗益」將毒品交給伊
      ；附表三編號 1所示之通聯譯文，當時是伊向劉良德聯絡
      要購買毒品海洛因，因劉良德不在，所以請他朋友將毒品
      海洛因交給伊，就是「劉宗益」到劉良德他家旁的廟（赤
      隆宮），將毒品海洛因交給伊的，劉良德叫伊去找磁磚，
      但伊找不到海洛因，後來伊就走了，然後劉良德叫「劉宗
      益」騎機車過去赤隆宮（為赤慈宮之口誤，詳下述），伊
      再到赤隆宮與「劉宗益」會面，是「劉宗益」親手把 1包
      海洛因給伊，伊把1000元當場交給「劉宗益」等語（見偵
      1卷第34、35頁；偵2卷第8、9頁）；復於第 3次偵訊時證
      稱：跟伊拿魚的人是戴口罩及帽子，於 99年9月24日中午
      ，在赤隆宮交海洛因給伊及收1000元的是（在庭的）被告
      劉冠坊，當天劉冠坊有戴口罩；（提示被告劉冠坊的照片
      ）看眼睛可以認出來，伊可確認當天不是（警詢的）「劉
      宗益」交海洛因給伊的，當天伊等不到人，後來劉良德叫
      伊去「赤慈宮」，是被告在「赤慈宮」拿1包海洛因當面
      交給伊，伊也當面把魚及1000元交給被告，地點是「赤慈
      宮」，被告交給伊的海洛因是是透明袋子包裝，除袋子外
      ，沒有其他包裝，之前指認「劉宗益」照片，是因照片不
      清楚，確實是被告本人交海洛因給伊的；當天是被告拿一
      個好像裝口香糖的塑膠盒子，裡面是透明袋子裝海洛因給
      伊等語明確（見偵3卷第 69至71頁）；並於本院審理時亦
      補充證稱：於99年9月24日 12時左右，地點在高雄市梓官
      區「赤慈宮」，是劉良德先跟伊聯絡談交易毒品之事，後
      來在「赤慈宮」，伊有拿到毒品海洛因，是一個掛著口罩
      戴個帽子的人拿的，伊可以確認是被告交給伊的，這個毒
      品是用一個好像口香糖的盒子裝著，伊有拿魚及現金1000
      元給被告，是要交給劉良德的，1000元是這次購買毒品的
      價金，不是之前欠的，「10分鐘」是指1000元的海洛因，
      伊跟劉良德買毒品都是用「10分鐘」作術語，附表三編號
      1 (1)通聯譯文內所稱「10分鐘」，是指毒品，只有劉良德
      的朋友會知道廟那裡放海洛因，而該譯文內提到「我叫我
      朋友那個」是指劉良德叫他朋友拿過來，被告交給伊的盒
      子是塑膠盒，可以馬上打開，伊跟被告以前不認識，是劉
      良德請被告交付毒品以後才看過，剛開始在警詢及第1、2
      次偵訊時，伊所說是「劉宗益」交付毒品，因「劉宗益」
      跟被告看起來像兄弟，伊把「劉宗益」誤認是被告等語明
      確（見院卷第76頁反面至79頁、82頁反面），前後證述，
      參核相符，且有如附表三編號1、2之電話通聯譯文在卷可
      資佐證。是本次交付毒品海洛因1包給黃子延之人，應該
      是被告，而非其弟劉宗益，且交付之盒子並非用塑膠袋裝
      著，毒品海洛因亦係以透明袋子包裝等情，應予採信。
（二）其次，證人劉宗益於偵訊中亦證稱：伊不認識黃子延，伊
      有一個哥哥叫劉冠坊，之前被告拿伊父親門號0000000000
      使用，被告毒品來源是找「良德」（台語）拿的，伊有聽
      到被告打電話說要找「良德」，他有說幾分鐘就是代表幾
      百元，伊有在施用毒品，所以知道他是在買毒品，門號00
      00000000都是被告在使用，也是他去辦的，伊平常沒有去
      赤隆宮等語（見偵3卷第27、28頁；聲羈卷第6頁）；亦於
      本院審理時補充證稱：在 99年9月24日，伊沒有到梓官區
      赤慈宮，當（24）日12時左右，伊並沒有跟劉良德通電話
      ，伊的綽號不是「宏仔」，伊沒有綽號，伊不知道赤隆宮
      在何處，劉良德沒有叫伊去跟黃子延收錢等語明確（見院
      卷第66、67頁），此與證人黃子延上開偵審證述，印證相
      符。且就此部分，並有臺灣高雄地方院檢察署檢察官 100
      年度偵緝字第1187號劉宗益不起訴處分書 1份在卷可稽（
      見偵3卷第94、95頁），是本件於上開時、地交付毒品給
      黃子延並收取價款之人應非劉宗益，而係被告等情，堪以
      認定。
（三）再者，證人劉良德於偵訊中證稱：伊只認識劉宗益的哥哥
      「劉冠坊」（音譯），伊叫朋友拿毒品到那裡去，伊不知
      道他的名字，伊都叫他「宏仔」；附表三編號2 (3)之通話
      ，對方說「這是多少，10分嗎」是指1000元，是伊叫黃子
      延拿1000元給劉冠坊；劉宗益不是伊說的那個朋友；伊不
      認識劉宗益，伊認識被告劉冠坊；伊打電話叫被告去「赤
      隆宮」前面垃圾桶裡面，好像有用盒子裝海洛因，要叫被
      告拿去「赤慈宮」給黃子延；當天去送海洛因的人，是劉
      冠坊，不是劉宗益，被告有把收到的1000元交給伊；被告
      應該知道伊在賣海洛因；本來黃子延打給伊是約在「赤隆
      宮」，伊裝海洛因的盒子原本就放在「赤隆宮」前垃圾桶
      ，但是他們沒見到面，後來黃子延跟被告好像約在「赤慈
      宮」見面，所以伊叫被告去把藏在垃圾桶的盒子帶去給黃
      子延等語明確（見偵1卷第6頁；偵2卷第10頁反面、11 頁
      ；偵3卷第90、91頁正面）。又證人劉良德前於本院100年
      度訴字第257號審理時，以被告身分亦供稱：附表三編號2
      (2)通聯，使用門號0000000000的人是「狗宏」，伊是請「
      狗宏」與黃子延交易毒品，伊是請「狗宏」去廟那邊，看
      有沒有黃子延，「狗宏」有收到1000元給伊，「狗宏」應
      該有替伊交付1000元毒品給黃子延，「狗宏」所交付之毒
      品，是伊請他去「赤隆宮」那邊的磁磚下拿的，「狗宏」
      知道伊平常就有放一部分毒品在「赤隆宮」那裡等語（見
      院卷第160 頁反面）；又於本院審理時亦補充證稱：黃子
      延於 99年9月24日打電話給伊，伊請被告交付毒品給黃子
      延，附表三編號2為伊與被告之通話，編號2(1)這通電話中
      ，伊尚未跟被告講到毒品之事，而編號2 (2)這通電話中，
      伊就有跟被告講到，伊打電話叫被告去廟那邊，如果黃子
      延拿魚給他，請被告把盒子拿給黃子延，那個盒子有蓋起
      來，伊跟被告說該盒子放在廟旁邊，被告才知道，被告就
      是劉冠坊，而毒品海洛因是裝在盒子裡，並用透明夾鍊袋
      裝著，盒子外面沒有用塑膠袋或膠帶綑綁，伊是請被告到
      「赤隆宮」附近取該盒子，伊是放在廟外馬爺旁邊垃圾桶
      的下面，伊這次的交易是請「宏仔」交給黃子延，「宏仔
      」就是被告，附表三編號2通聯譯文，門號 0000000000是
      伊與被告聯絡，以前伊雖說認識劉宗益，伊根本就不認識
      劉宗益，伊是因讓案子比較好處理，所以後來說是伊賣他
      的，因劉宗益沒有出來，黃子延也沒有出來作證，所以伊
      才說是伊自己去交付的，伊想那時黃子延沒有出來，伊就
      想趕快承認，劉宗益伊根本就不認識，「赤隆宮」與「赤
      慈宮」距離約200、300公尺，盒子內為海洛因，伊叫被告
      拿魚及1000元給伊媽媽等語明確（見院卷第69、70、72至
      75頁），此與證人黃子延、劉宗益之上開證詞，亦參核相
      符。
（四）參諸本次係由證人劉良德於附表三編號1 之時間先與黃子
      延聯繫販賣毒品，並約在「赤隆宮」（被告供承主祀土地
      公，見院卷第176 頁）交易後，證人劉良德再於附表三編
      號2(1)、(2)所示之時間，撥打電話給被告，推由被告至「
      赤隆宮」拿1000元數量之毒品海洛因，欲在「赤隆宮」與
      黃子延交易，因黃子延找不到毒品，被告到場時已看不到
      黃子延；證人劉良德方於附表三編號2(2)、(3)，另指示被
      告拿取毒品海洛因後，改至「赤慈宮」（被告供承主祀媽
      祖）與黃子延交易，被告復於附表一編號 1所示之時、地
      交付1000元毒品海洛因給黃子延，並向黃子延收取現金10
      00元後，交給劉良德母親，且該盒子內裝有海洛因，該海
      洛因係以透明袋子裝盛，又無膠帶黏貼，任何人均可打開
      ；且依附表三編號2 (3)所示之譯文內容，被告亦提到「10
      分」，該10分係指1000元數量毒品海洛因，證人劉良德亦
      證述明確，有如前述。雖證人劉良德於本院審理時改證稱
      ：被告說「10分」，可能是說10分鐘後要過來，「10分」
      與毒品沒有關係，伊與被告是一般朋友，伊當時沒有跟被
      告說盒子裡面裝什麼東西，被告也沒問為何要向黃子延收
      取1000元，被告並未因此獲取任何利益，被告不知道盒子
      裡面是毒品，「10分」不是指價款1000元云云（見院卷第
      70至72頁）。然證人劉良德上開證詞，與其於本院另案（
      100年度訴字第257號）審理時及其上開警、偵訊之證述，
      均不相符，顯有矛盾，尚無可採。再就毒品海洛因價值非
      淺，若被告不知悉是何種毒品，或與證人劉良德並非熟識
      而有一定信任關係，證人劉良德豈會輕易推由被告至其平
      常置放海洛因之「赤隆宮」拿取海洛因，又怎會任由購毒
      者黃子延交付價款1000元給被告；證人劉良德豈會輕易說
      出「你騎到我們廟（指赤隆宮），我的魚放在廟那邊，因
      為有人要來拿，你幫我拿給他一下」，被告即可瞭解要在
      「赤隆宮」何處取得該包「10分」的毒品海洛因，以交付
      予證人黃子延，並收取1000元價款，顯見，被告對於在「
      赤隆宮」所取得之「魚」、「10分」即是1000元之毒品海
      洛因，平日已非常熟稔。是證人劉良德上開證詞，顯有事
      後迴護被告之嫌，應不足採。衡情，被告理當知悉交付盒
      子內之物為毒品海洛因，而有與劉良德共同販賣第一級毒
      品海洛因之犯意聯絡及行為分擔，堪以認定。
（五）此外，扣案如附表二編號1 所示之物，經送驗結果，確含
      第一級毒品海洛因成分，其合計淨重、純度及純質淨重詳
      如附表二編號1所示，此有法務部調查局99年12月9日調科
      壹字第09923027110號濫用藥物實驗室鑑定書1份、移送機
      關之搜索扣押筆錄、扣押物品目錄表各1份、扣案物照片2
      3張、黃子延指認劉良德及購毒地點之照片1張、劉良德與
      黃子延、劉良德與被告間之通信監察譯文各 1份在卷可稽
      （見警卷第17至34、147、151頁；偵1卷第26、30、164頁
      ；偵3卷第頁98、99）
（六）綜上，被告前揭所辯，委無可採。則其確有與劉良德如附
      表一所示共同販賣第一級毒品之犯行，事證明確，應堪認
      定。
參、論罪及科刑部分：
一、按海洛因為毒品危害防制條例第2條第2項第 1款所規範，依
    其成癮性、濫用性及對社會危害性所管制之第一級毒品。本
    件核被告就附表一所為，係犯毒品危害防制條例第4條第1項
    之販賣第一級毒品罪。被告就附表一所示之販賣第一級毒品
    犯行，與劉良德間有犯意聯絡及行為分擔，均論以共同正犯
    。被告前有如事實欄所載之論罪科刑及執行完畢之紀錄，有
    臺灣高等法院被告前案紀錄表附卷可按，其受有期徒刑之執
    行完畢後，5 年以內故意再犯本案法定刑為有期徒刑以上之
    本罪，為累犯，本應就其所犯之罪依刑法第47條第 1項之規
    定加重其刑，惟因被告所犯如附表一所示販賣第一級毒品罪
    ，本刑為死刑、無期徒刑，依法不得加重，爰僅就販賣第一
    級毒品之得併科罰金刑部分予以加重其刑。
二、次按毒品危害防制條例第4條第1項販賣第一級毒品罪之法定
    刑為「死刑或無期徒刑」，然同為販賣第一級毒品之人，其
    原因動機不一，犯罪情節未必盡同，或有大盤毒梟者，亦有
    中小盤之分，甚或僅止於吸毒者同儕間謀取蠅頭小利或互通
    有無，其販賣行為所造成危害社會之程度自屬有異，法律科
    處此類犯罪，所設之法定最低本刑卻同為「無期徒刑」，不
    可謂不重，於此情形，倘依其情狀處以有期徒刑，即足以懲
    儆，並可達防衛社會之目的者，自非不可依客觀之犯行與主
    觀之惡性二者加以考量其情狀，是否有情輕法重之處，適用
    刑法第59條之規定酌量減輕其刑，期使個案裁判之量刑，能
    斟酌至當，符合罪刑相當原則及比例、平等原則。本件被告
    所犯附表一編號 1所示販賣第一級毒品罪之部分，該次販毒
    得款僅有1000元，所得財物尚輕，且被告此等行為與吸毒者
    之間，賺取蠅頭小利之有償提供毒品以施用差異不大，其犯
    罪情節當非大、中盤毒梟者可資等同並論，倘處以法定最低
    度刑之無期徒刑，依社會一般觀念及法律情感仍嫌過重，堪
    認其犯罪之情狀尚堪憫恕，而有情輕法重之處，就此部分應
    有刑法第59條之適用。
三、爰審酌被告販賣第一級毒品，並收取價款1000元既遂之犯行
    ，不僅藉以牟利，復殘害他人身心不淺，違反我國反毒、禁
    毒之法律政策，對於國家民族之健全發展有莫大之妨礙，所
    為實屬不該，惡性尚重；惟念及被告販賣毒品之數量、金額
    非鉅，且依卷內資料亦無證據顯示被告有朋分利益，暨其犯
    罪動機、目的、手段、販毒金額、數量等一切情狀，量處如
    主文所示之刑，以資懲儆。
肆、沒收部分：
一、本件在證人即共犯劉良德高雄市楠梓區○○○○街79巷10號 4
    樓之6（406室）住處，扣得共犯劉良德所有如附表二編號 1
    所示之物，經送驗結果，確含第一級毒品海洛因成分（合計
    淨重、純度及純質淨重詳如附表一編號 1所示），有法務部
    調查局濫用藥物實驗室鑑定書 1份附卷可按（見偵1卷第164
    至 166頁），上開之物，既屬本案被告劉冠坊與共犯劉良德
    共同販賣所查獲之第一級毒品（包裝袋因直接包覆該毒品，
    其上顯留有該毒品之殘渣自難與之析離，當整體視之為毒品
    ），不問屬於犯人即被告所有，依共犯責任共同原則，應依
    毒品危害防制條例第18條前段規定，於該犯罪項下宣告沒收
    銷燬之；至於因鑑驗所耗損之毒品，因已滅失，毋庸再予宣
    告沒收銷燬之。再如附表二編號2至5所示之行動電話機及SI
    M 卡，既為共犯劉良德所有，供其等於本案聯絡販賣第一級
    毒品犯罪所用之工具，依共犯責任共同原則，應依毒品危害
    防制條例第19條第 1項規定，於被告上開犯罪項下，併宣告
    沒收。又未扣案而屬本件被告、共犯劉良德共同販毒所得10
    00元部分，依毒品危害防制條例第19條第 1項後段，併應宣
    告沒收，如全部或一部不能沒收時，以其與共犯劉良德之財
    產連帶抵償之。
二、末就本件被告聯絡販毒所用之門號 0000000000之行動電話1
    支（含 SIM卡），為被告所有，供其本件用以聯絡販賣第一
    級毒品海洛因之工具，固據被告於本院供承在卷（見院卷第
    44頁），雖未扣案，又就卷內查無其他積極證據足認上開物
    品業已滅失，爰依毒品危害防制條例第19條第 1項前段之規
    定，併宣告沒收，如全部或一部不能沒收，追徵其價額。
據上論斷，應依刑事訴訟法第299條第1項前段，毒品危害防制條
例第4條第1項、第18條第1項前段、第19條第1項，刑法第11條、
第28條、第47條第1項，判決如主文。
本案經檢察官黃齡慧到庭執行職務。
中    華    民    國   100    年    11    月    30    日
                  刑事第五庭    審判長法  官 李昆南
                                      法  官 方錦源
                                      法  官 劉美香
以上正本證明與原本無異。
如不服本判決應於收受送達後10日內向本院提出上訴書狀，並應
敘述具體理由；如未敘述上訴理由者，應於上訴期間屆滿後20日
內向本院補提理由書（均須按他造當事人之人數附繕本）「切勿
逕送上級法院」。
中    華    民    國   100    年    12    月    1     日
                                      書記官 陳仙宜
附錄本案論罪科刑法條全文：
毒品危害防制條例第4條第1項、第2項
製造、運輸、販賣第一級毒品者，處死刑或無期徒刑；處無期徒
刑者，得併科新臺幣二千萬元以下罰金。
製造、運輸、販賣第二級毒品者，處無期徒刑或七年以上有期徒
刑，得併科新臺幣一千萬元以下罰金。
毒品危害防制條例第8條第1 項
轉讓第一級毒品者，處一年以上七年以下有期徒刑，得併科新臺
幣一百萬元以下罰金。
附表一
┌──┬───┬───┬────┬───┬────────┬──────┐
│編號│行為人│犯罪時│犯罪地點│買受人│交易方法        │犯罪所得( 新│
│    │      │間    │        │      │                │臺幣，下同) │
│    │      │      │        │      │                │            │
├──┼───┼───┼────┼───┼────────┼──────┤
│ 1  │劉冠坊│99年9 │高雄市梓│黃子延│黃子延先以門號09│1000元      │
│    │、劉良│月24日│官區赤西│      │357543與劉良德所│            │
│    │德    │12時9 │里赤隆宮│      │使用之門號095512│            │
│    │      │分至30│、赤慈宮│      │1477聯繫購毒後，│            │
│    │      │分許  │（赤崁南│      │劉良德再以門號09│            │
│    │      │      │路附近）│      │00000000與劉冠坊│            │
│    │      │      │        │      │所使用之門號0933│            │
│    │      │      │        │      │750811聯繫交貨，│            │
│    │      │      │        │      │而推由劉冠坊負責│            │
│    │      │      │        │      │於左揭時間，先在│            │
│    │      │      │        │      │赤隆宮拿取海洛因│            │
│    │      │      │        │      │1 包，再赴赤慈宮│            │
│    │      │      │        │      │，以1000元之價格│            │
│    │      │      │        │      │，販賣第一級毒品│            │
│    │      │      │        │      │海洛因1 包，交給│            │
│    │      │      │        │      │黃子延，並收取上│            │
│    │      │      │        │      │開價款，事後交給│            │
│    │      │      │        │      │劉良德。        │            │
│    │      │      │        │      │                │            │
└──┴───┴───┴────┴───┴────────┴──────┘
附表二
  ┌──┬─────────────────────────┬────┐
  │編號│扣押物品（名稱、數量）                            │所有人  │
  ├──┼─────────────────────────┼────┤
  │ 1  │毒品海洛因共二包（驗前實際秤得毛重共1.36公克；驗餘│劉良德  │
  │    │淨重0.60公克，空包裝總重共0.74公克）              │        │
  ├──┼─────────────────────────┼────┤
  │ 2  │削尖吸管二支。                                    │劉良德  │
  ├──┼─────────────────────────┼────┤
  │ 3  │NOKIA牌手機一台(序號：000000000000000，不含SIM 卡)│劉良德  │
  │    │。                                                │        │
  ├──┼─────────────────────────┼────┤
  │ 4  │LG牌手機一支（門號：0000000000，序號：000000000000│劉良德  │
  │    │59700)                                            │        │
  ├──┼─────────────────────────┼────┤
  │ 5  │Sony Ericsson 牌手機一台（門號：0000000000，序號：│劉良德  │
  │    │00000000000000)                                   │        │
  └──┴─────────────────────────┴────┘
附表三（通聯譯文）
  ┌──┬─────┬─────┬────┬────────────┬───┐
  │編號│監察、調閱│非監察、調│通話時間│通話內容                │備註  │
  │    │通聯對象  │閱通聯對象│        │                        │      │
  ├──┼─────┼─────┼────┼────────────┼───┤
  │ 1  │劉良德    │黃子延    │(1)99年9 │劉：喂                  │偵1卷 │
  │    │0000000000│0000000000│月24日12│黃：有空嗎              │第242 │
  │    │          │          │時7 分  │劉：差不多10分鐘，我拿魚│頁    │
  │    │          │          │        │    給你煮A我現在沒辦法 │      │
  │    │          │          │        │    回去                │      │
  │    │          │          │        │黃：你在哪裡            │      │
  │    │          │          │        │劉：我在義大這裡，你如果│      │
  │    │          │          │        │    需要，你自己去我們廟│      │
  │    │          │          │        │    那裡拿好嗎          │      │
  │    │          │          │        │黃：我怕你們家的人看到會│      │
  │    │          │          │        │    怎樣嗎              │      │
  │    │          │          │        │劉：不會，我要教你騎去廟│      │
  │    │          │          │        │    裏黃：我不知道劉：剛│      │
  │    │          │          │        │    好是你，如果是別人可│      │
  │    │          │          │        │    能會知道            │      │
  │    │          │          │        │黃：我不知道            │      │
  │    │          │          │        │劉：沒關係，我等一下打給│      │
  │    │          │          │        │    你，我叫我朋友那個  │      │
  │    │          │          ├────┼────────────┤      │
  │    │          │          │(2)99年9 │劉：我等一下打給你，    │      │
  │    │          │          │月24日12│    你馬上過去          │      │
  │    │          │          │時19分  │黃：你家嗎              │      │
  │    │          │          │        │劉：廟那裡，你順便拿給我│      │
  │    │          │          │        │    煮嗎好              │      │
  │    │          │          ├────┼────────────┤      │
  │    │          │          │(3)99年9 │黃：喂                  │      │
  │    │          │          │月24日12│劉：你現在騎過去        │      │
  │    │          │          │時22分  │黃：好                  │      │
  │    │          │          ├────┼────────────┼───┤
  │    │          │          │(4)99年9 │劉：喂，到了嗎          │偵1卷 │
  │    │          │          │月24日12│黃：在下面這裏          │第242 │
  │    │          │          │時27分  │劉：你上去孩子公與馬爺旁│頁反面│
  │    │          │          │        │    的中間磁磚內有一個，│      │
  │    │          │          │        │    翻起來，有嗎？      │      │
  │    │          │          │        │黃：有                  │      │
  │    │          │          │        │劉：馬爺旁的垃圾桶      │      │
  │    │          │          │        │黃：馬爺旁哪有垃圾桶    │      │
  │    │          │          │        │劉：旁邊啊，在我們做的一│      │
  │    │          │          │        │    子後面，有一個圓圓的│      │
  │    │          │          │        │    ，我們小時後在吃的，│      │
  │    │          │          │        │黃：沒有                │      │
  │    │          │          │        │劉：有啦，天空色。      │      │
  │    │          │          │        │黃：有                  │      │
  │    │          │          │        │劉：等一下德富的兒子，胖│      │
  │    │          │          │        │    胖的，會來拿        │      │
  │    │          │          │        │黃：你不要叫他騎來這裡，│      │
  │    │          │          │        │劉：好我打給他          │      │
  │    │          │          │        │                        │      │
  ├──┼─────┼─────┼────┼────────────┼───┤
  │ 2  │劉良德    │劉冠坊    │(1)99年9 │坊：（劉冠坊）喂        │偵1卷 │
  │    │0000000000│0000000000│月24日12│劉：（劉良德）喂，你有空│第249 │
  │    │          │          │時9分   │    嗎，我一樣事情拜託你│頁    │
  │    │          │          │        │    好嗎                │      │
  │    │          │          │        │坊：好啊                │      │
  │    │          │          │        │劉：你騎到我們廟，我的魚│      │
  │    │          │          │        │    放在廟那邊，因為有人│      │
  │    │          │          │        │    要來拿，你幫我拿給他│      │
  │    │          │          │        │    一下                │      │
  │    │          │          │        │坊：好                  │      │
  │    │          │          │        │劉：現在                │      │
  │    │          │          │        │坊：差不多5分鐘         │      │
  │    │          │          │        │劉：好                  │      │
  │    │          │          ├────┼────────────┤      │
  │    │          │          │(2)99年9 │坊：喂                  │      │
  │    │          │          │月24日12│劉：喂，你在哪裡        │      │
  │    │          │          │時28分  │坊：廟這裡              │      │
  │    │          │          │        │劉：你有看一個人走過來嗎│      │
  │    │          │          │        │坊：沒有                │      │
  │    │          │          │        │劉：不然你走去赤慈宮，他│      │
  │    │          │          │        │    等你很久，等不到    │      │
  │    │          │          │        │坊：好                  │      │
  │    │          │          ├────┼────────────┤      │
  │    │          │          │(3)99年9 │坊：喂                  │      │
  │    │          │          │月24日12│劉：他上去了，你拿給他，│      │
  │    │          │          │時30分  │    他拿魚，你給他收起來│      │
  │    │          │          │        │    ，拿到我家，如果你要│      │
  │    │          │          │        │    吃，可以先拿起來    │      │
  │    │          │          │        │坊：好，這是多少，10分嗎│      │
  │    │          │          │        │劉：對，胖胖那個        │      │
  └──┴─────┴─────┴────┴────────────┴───┘